【裁判字號】    98,中交簡上,892
【裁判日期】    981020
【裁判案由】    過失傷害
【裁判全文】
臺灣臺中地方法院刑事判決         98年度中交簡上字第892號
上  訴  人
即  被  告  丙○○
上列上訴人即被告過失傷害案件，不服本院臺中簡易庭98年度中
交簡字第1218號，中華民國98年7 月28日第一審刑事簡易判決（
聲請簡易判決處刑書案號：98年度偵字第9839號），提起上訴，
本院合議庭判決如下：
    主    文
原判決撤銷。
丙○○因過失傷害人，處拘役拾伍日，如易科罰金，以新臺幣壹
仟元折算壹日。緩刑貳年，並應於九十八年十月六日支付乙○○
新台幣壹萬元，及自九十八年十一月五日起至九十九年三月十日
止，每月十日前支付乙○○新台幣貳仟元。
    犯罪事實
一、丙○○於民國97年11月27日下午，騎乘車牌號碼SQW- 712號
    輕機車，沿臺中市○○區○○路由西向東方向行駛，於同日
    下午5 時10分許，行經臺中市○○○○路與四川五街無號誌
    之交岔路口時，原應注意車前狀況，並隨時採取必要之安全
    措施，而依當時天候晴、日間自然光線、路面乾燥、無缺陷
    、無障礙物、視距良好，並無不能注意之情形，竟疏未注意
    沿臺中市西屯區○○○街由南往北方向直行、由乙○○所騎
    乘亦疏未注意支線道車應暫停讓幹道車先行車牌號碼TG3-77
    0 號之輕機車，即貿然通過交岔路口，以致正面撞擊乙○○
    所騎乘之前開輕機車左側車身，並致乙○○人車倒地而受有
    右足第五蹠骨骨折之傷害。
二、案經乙○○訴請臺灣臺中地方法院檢察署檢察官偵查後聲請
    簡易判決處刑。
    理    由
一、按現行刑事訴訟法為保障被告之反對詰問權，排除具有虛偽
    危險性之傳聞證據，以求實體真實之發見，於該法第一百五
    十九條第一項明定被告以外之人於審判外之言詞或書面陳述
    ，除法律有規定者外，不得作為證據。又被告以外之人於審
    判外之陳述，雖不符前四條之規定（即刑事訴訟法第一百五
    十九條之一至同條之四），而經當事人於審判程序同意作為
    證據，法院審酌該言詞陳述或書面陳述作成時之情況，認為
    適當者，亦得為證據；當事人、代理人或辯護人於法院調查
    證據時，知有第一百五十九條第一項不得為證據之情形，而
    未於言詞辯論終結前聲明異議者，視為有前項之同意，刑事
    訴訟法第一百五十九條之五定有明文。本件當事人並未就卷
    內證據資料之證據能力有所爭執，且迄於言詞辯論終結前，
    均未主張有刑事訴訟法第一百五十九條第一項不得為證據之
    情形，是應認已同意卷內證據均得作為證據，且經本院審酌
    後，認無不適當之情形，應認本案調查經引用之卷內證據均
    有證據能力，合先敘明。
二、上揭犯罪事實，迭據被告於偵審中均坦承不諱，核與告訴人
    乙○○於偵審中所指訴之情節相符，並有道路交通事故調查
    報告表（一）、（二）、道路交通事故現場圖、臺中市○○
    ○道路交通事故談話紀錄表、臺中市○○○○道路交通事故
    補充資料表各乙份、現場及車損相片9 張附卷可稽。又告訴
    人確因本件車禍受有上揭傷害，並有中國醫藥大學附設醫院
    診斷證明書、國軍台中總醫院附設民眾診療服務處診斷證明
    書各乙紙在卷足憑。按汽車行駛時，駕駛人應注意車前狀況
    ，隨時採取必要之安全措施，道路交通安全規則第94條第 3
    項定有明文。被告騎乘輕型機車自應注意上開規定，而依卷
    附道路交通事故調查報告表所載，當時日間有自然光線、路
    面無缺陷、無障礙物、視距良好，被告應能注意，竟疏未注
    意車前狀況，而與當時行經無號誌交岔路口疏未讓幹道車先
    行、亦同有過失之告訴人所騎乘之輕型機車發生碰撞，告訴
    人因而受傷，被告之行為自有過失甚明。又被告之過失行為
    與告訴人之傷害間，亦具有相當因果關係，本件事證明確，
    被告自白確與事實相符，其過失傷害犯行，堪以認定。
三、核被告所為，係犯刑法第284條第1項前段過失傷害罪。原審
    對被告之論罪科刑，固非無見，惟按汽車行駛至無號誌之交
    岔路口，支線道車應暫停讓幹線道車先行，道路交通安全規
    則第102條第1項第2 款定有明文。查被告肇事當時，係沿臺
    中市○○區○○路由西向東方向行駛，屬幹道車；告訴人則
    係沿臺中市西屯區○○○街由南往北方向直行，屬支線道車
    ，已為被告與告訴人與偵審中所陳明，並有道路交通事故現
    場圖乙紙在卷，足認本件車禍之發生，告訴人於行經無號誌
    之交岔路口時，亦疏未注意支線道車應暫停讓幹道車先行，
    而同有過失，原審疏未審酌及此，已有疏誤；且告訴人因本
    件車禍所受之傷害係右足第五蹠骨骨折，有上開診斷證明書
    二紙在卷，原審誤載為左足第五蹠骨骨折，亦有違誤。是本
    件交通事故之發生非全肇因於被告之過失行為所致，告訴人
    對於本件交通事故之發生亦同有過失，即堪認定，從而，被
    告上訴意旨指摘原審判決認告訴人就本件交通事故亦應負部
    分過失責任，且量刑過重，即有理由，原審判決既有前開瑕
    疵，自應由本院將原判決撤銷改判。爰審酌被告對於本件交
    通事故發生之過失程度，告訴人亦同有過失、告訴人所受傷
    害之程度、被告業與告訴人達成民事和解，已當庭先賠償告
    訴人新台幣1萬元、其餘1萬元則分5 期償還，態度良好等一
    切情狀，量處如主文所示之刑，並諭知易科罰金之折算標準
    。
四、末查，被告前未曾因故意犯罪受有期徒刑以上刑之宣告，有
    臺灣高等法院被告前案紀錄表及臺灣臺中地方法院檢察署刑
    案資料查註紀錄表各1 份在卷可稽，其因一時失慮，致罹刑
    章，且被告與告訴人當庭成立和解等情，亦有本院審判筆錄
    1 份在卷可證，其經此偵審科刑之教訓後，當知所警惕，信
    無再犯之虞，本院認其所宣告之刑，以暫不執行為適當，併
    諭知緩刑2 年，以啟自新。末按緩刑宣告，得斟酌情形，命
    犯罪行為人向被害人支付相當數額之財產或非財產上之損害
    賠償，刑法第74條第2項第3款亦有明定。又被告依前揭審判
    筆錄須給付告訴人乙○○2 萬元，為確保被告能按上開審判
    筆錄內容履行，以確實收緩刑之功效，爰依前揭規定，諭知
    被告應依其與告訴人如主文所示約定之履行條件按期支付告
    訴人，併予敘明。
據上論斷，應依刑事訴訟法第455條之1 第1項、第3項、第369條
第1項前段、第364條、第299條第1項前段，刑法第284條第1項前
段、第41條第1項前段、第74條第1項第1款、第2項第3 款，刑法
施行法第1條之1第1項、第2項前段，判決如主文。
本案經檢察官甲○○到庭執行職務。
中    華    民    國    98    年    10    月    20    日
                  刑事第九庭審判長法  官 朱光國
                                  法  官 林慧英
                                  法  官 唐光義
以上正本證明與原本無異。
本件不得上訴。
                                  書記官 黃聖心
中    華    民    國    98    年    10    月    20    日
【附錄本案論罪科刑法條】
中華民國刑法第284條
（過失傷害罪）
因過失傷害人者，處 6 月以下有期徒刑、拘役或 5 百元以下罰
金，致重傷者，處 1 年以下有期徒刑、拘役或 5 百元以下罰金
。
從事業務之人，因業務上之過失傷害人者，處 1 年以下有期徒
刑、拘役或 1 千元以下罰金，致重傷者，處 3 年以下有期徒刑
、拘役或 2 千元以下罰金。


司法院資訊處製作；財團法人民間司法改革基金會備份。
